臺灣新竹地方法院交通事件裁定　　　　 100年度交聲字第48號
移送機關　　交通部公路總局新竹區監理所
異議人即
受處分人　　賴俊光
上列受處分人因違反道路交通管理處罰條例案件，對於交通部公
路總局新竹區監理所民國99年12月16日所為之竹監營字第裁50-5
069B9003號違反道路交通管理事件裁決書，聲明異議，本院裁定
如下：
    主  文
異議駁回。
    理  由
一、原處分意旨略以：異議人即受處分人賴俊光於：(一)民國99年
    5 月17日12時56分許，駕駛車牌號碼301-HY號營業貨運曳引
    車，因有「汽車行駛高速公路速度超過最高速限未滿20公里
    」之違規行為，經警以異議人違反道路交通管理處罰條例第
    33條第1 項第1 款規定掣單舉發（舉發通知單單號：公警局
    交字第Z00000000 號），記違規點數1 點。(二)99年3 月25日
    17時10分許駕駛前開車輛，因有「不遵守警察機關依處罰條
    例第5 條規定所發布之命令」之違規行為，經警以異議人違
    反道路交通管理處罰條例第60條規定掣單舉發（舉發通知單
    單號：中市警交字第HD0000000 號），記違規點數1 點。(三)
    於99年8 月31日7 時56分許駕駛前開車輛，因有「不服從交
    通勤務警察或依法令執行交通指揮、稽查任務人員指揮」之
    違規行為，經警以異議人違反道路交通管理處罰條例第60條
    第2 項第1 款規定掣單舉發（舉發通知單單號：北市警交大
    字第A00XH4827 號），記違規點數1 點。(四)於99年9 月12日
    8 時10分許駕駛前開車輛，因有「不服從交通勤務警察或依
    法令執行交通指揮、稽查任務人員指揮」之違規行為，經警
    以異議人違反道路交通管理處罰條例第60條第2 項第1 款規
    定掣單舉發（舉發通知單單號：北市警交大字第A00YMZ719
    號），記違規點數1 點。(五)於99年11月5 日8 時40分許駕駛
    前開車輛，因有「不服從交通勤務警察或依法令執行交通指
    揮、稽查任務人員指揮」之違規行為，經警以異議人違反道
    路交通管理處罰條例第60條第2 項第1 款規定掣單舉發（舉
    發通知單單號：北市警交大字第A03XMM350 號），記違規點
    數1 點。(六)於99年11月15日13時37分許駕駛前開車輛，因有
    「不服從交通勤務警察或依法令執行交通指揮、稽查任務人
    員指揮」之違規行為，經警以異議人違反道路交通管理處罰
    條例第60條第2 項第1 款規定掣單舉發（舉發通知單單號：
    北市警交大字第A00XKM951 號），記違規點數1 點。因異議
    人在6 個月內，違規記點共達6 點以上，原處分機關乃於99
    年12月16日依前開條例第63條第3 項、第24條第1 項第5 款
    之規定，裁處受處分人吊扣駕駛執照1 個月，並應接受道路
    交通安全講習。
二、聲明異議意旨略以：伊對裁決書所載之違規事實並不爭執，
    但因為伊家庭經濟狀況不佳，實在是需要伊開車賺錢養家，
    吊扣駕駛執照將使伊1 個月無法工作，家中小孩的開學註冊
    費用就無著落，請求將吊扣駕駛執照之處分延後2 個月之後
    再予執行，為此聲明異議，請求撤銷原處分等語。
三、按汽車駕駛人在6 個月內，違規記點共達6 點以上者，吊扣
    駕駛執照1 個月，道路交通管理處罰條例第63條第3 項前段
    定有明文；次按汽車駕駛人，有依第63條第3 項前段規定受
    吊扣駕駛執照處分者，應接受道路交通安全講習，道路交通
    管理處罰條例第24條第1 項第5 款亦有明文。
四、經查：
  (一)異議人分別於上開時、地，有上開6 次交通違規行為，均經
    警製單舉發，並分別記違規點數1 點，共計6 次，而原處分
    機關以異議人在6 個月內，違規記點共達6 點以上，吊扣受
    處分人駕駛執照1 個月，並應接受道路交通安全講習等情，
    業據異議人自承在卷外，尚有裁決書及汽車記點查詢報表各
    1 紙附卷可稽。
  (二)異議人雖以：「需開車工作方得以繳納兒女開學註冊費，希
    望延後吊扣駕照處分。」為聲明異議之理由，然「吊扣駕駛
    執照1 個月」之執行時點，以執行機關即原處分機關之決定
    為準，此屬行政機關之行政裁量範圍，並非司法機關得以審
    酌之權限範疇，亦與本件交通違規事實無涉，自非本院所得
    審究；故異議人上開理由，並不足採。
五、綜上所述，異議人於上開時、地確實分別有上開交通違規行
    為，分別經警記違規點數各1 點，共計6 次，而屬「在6 個
    月內，駕照違規記點共達6 點以上」之情形，原處分機關依
    道路交通管理處罰條例第63條第3 項、第24條第1 項第5 款
    之規定裁處吊扣異議人職業聯結車駕駛執照1 個月，並應接
    受道路交通安全講習之處分，核無違誤。本件異議人之異議
    為無理由，自應將其異議駁回。
六、據上論斷，依道路交通事件處理辦法第18條，裁定如主文。
中    華    民    國   100    年    1     月    31    日
                  交通法庭  法  官  蔡川富
以上正本證明與原本無異。
如不服本裁定，應於裁定送達後5日內向本院提出抗告狀。
中    華    民    國   100    年    1     月    31    日
                            書記官  劉雅文